# 同一控制下吸收合并，被合并公司曾计提的坏账装备转回的账务处理

提问人：wx_5fa4a276ef9a 时间：2020-11-06 09:16:14
假设同一控制下甲公司吸收合并乙公司，乙公司账面有应收账款坏账准备 100 万，本数在甲公司反映为资本公积的增加。那么假设期后该笔计提过 100 万的坏账准备全部收回，那么甲公司账面是冲减资本公积还是减少信用减值损失，如果是后者，是不是变相增加甲公司净利润？
或者说 吸收合并时，被吸收方的坏账准备类科目不应该在吸收方体现？

回答人：chenyiwei
同一控制下合并形成的资本公积属于权益性交易形成，后续不会再因为相关资产被处置、耗用等原因而发生变化。
所以，如果后续实际坏账损失小于合并日的原估计数，则差额计入损益（投资收益——以摊余成本计量的金融资产终止确认损益），不再调整资本公积。